src/third-party/hunspell-dictionaries/ca.aff
SFX A   ava     s          ava              #    cant s
SFX A   ava     ssim       [^c gj]ava       # 4. cant ssim
SFX A   cava   qu ssim     cava             #    cerqu ssim
SFX A    ava   c ssim       ava             #    cac ssim
SFX A   gava   gu ssim     gava             #    porgu ssim
SFX A   java   g ssim      java             #    veng ssim
SFX A   ava     ssim       ava              #    cant ssim
SFX A   ava     ssiu       [^c gj]ava       # 5. cant ssiu
SFX A   cava   qu ssiu     cava             #    cerqu ssiu
SFX A    ava   c ssiu       ava             #    cac ssiu
SFX A   gava   gu ssiu     gava             #    porgu ssiu
SFX A   java   g ssiu      java             #    veng ssiu
SFX A   ava     ssiu       ava              #    cant ssiu
SFX A   ava    essin       [^c gj]ava       # 6. cantessin
SFX A   cava   quessin     cava             #    cerquessin
SFX A    ava   cessin       ava             #    cacessin
SFX A   gava   guessin     gava             #    porguessin
SFX A   java   gessin      java             #    vengessin
SFX A   ava    assin       ava              #    cantassin
SFX A   ava    a           ava              # 2. canta - imperatiu <IMP>
SFX A   ava    i           [^c gjeiou]ava   # 3. canti
SFX A   ava                [^aeiou][eio]ava #    su 
SFX A   iava               [aeiou]iava      #    desma 
SFX A   guava  g i         guava            #    enaig i
SFX A   quava  q i         quava            #    adeq i
SFX A   uava   u           [^gq]uava        #    evacu 
SFX A   cava   qui         cava             #    cerqui
SFX A    ava   ci           ava             #    caci
SFX A   gava   gui         gava             #    porgui
SFX A   java   gi          java             #    vengi
SFX A   ava    em          [^c gju]ava      # 4. cantem
SFX A   ava    em          [^gq]uava        #    suem
SFX A   guava  g em        guava            #    enaig em
SFX A   quava  q em        quava            #    adeq em
SFX A   cava   quem        cava             #    cerquem
SFX A    ava   cem          ava             #    cacem
SFX A   gava   guem        gava             #    porguem
SFX A   java   gem         java             #    vengem
SFX A   ava    eu          [^c gju]ava      # 5. canteu
SFX A   ava    eu          [^gq]uava        #    sueu
SFX A   guava  g eu        guava            #    enaig eu
SFX A   quava  q eu        quava            #    adeq eu
SFX A   cava   queu        cava             #    cerqueu
SFX A    ava   ceu          ava             #    caceu
SFX A   gava   gueu        gava             #    porgueu
SFX A   java   geu         java             #    vengeu
SFX A   ava    au          ava              #    cantau
SFX A   ava    in          [^c gjeiou]ava   # 6. cantin
SFX A   ava     n          [^aeiou][eio]ava #    su n
SFX A   iava    n          [aeiou]iava      #    desma n
SFX A   guava  g in        guava            #    enaig in
SFX A   quava  q in        quava            #    adeq in
SFX A   uava   u n         [^gq]uava        #    evacu n
SFX A   cava   quin        cava             #    cerquin
SFX A    ava   cin          ava             #    cacin
SFX A   gava   guin        gava             #    porguin
SFX A   java   gin         java             #    vengin

# Verbs en -ir, formes comunes als grups III, IV i V
SFX M Y 78
SFX M   ir     im          [^aeiou]ir       # 4. patim       <IPR>
SFX M   ir     im          [gq]uir          #    seguim
SFX M   ir      m          [^gq]uir         #    indu m
SFX M   ir      m          [aeio]ir         #    tra m
SFX M   ir     iu          [^aeiou]ir       # 5. patiu
SFX M   ir     iu          [gq]uir          #    seguiu
SFX M   ir      u          [^gq]uir         #    indu u
SFX M   ir      u          [aeio]ir         #    tra u
SFX M   ir     ia          [^aeiou]ir       # 1. patia       <IIM>
SFX M   ir     ia          [gq]uir          #    seguia
SFX M   ir      a          [^gq]uir         #    indu a
SFX M   ir      a          [aeio]ir         #    tra a
SFX M   ir     ies         [^aeiou]ir       # 2. paties
SFX M   ir     ies         [gq]uir          #    seguies
SFX M   ir      es         [^gq]uir         #    indu es
SFX M   ir      es         [aeio]ir         #    tra es
SFX M   ir     ia          [^aeiou]ir       # 3. patia
SFX M   ir     ia          [gq]uir          #    seguia
SFX M   ir      a          [^gq]uir         #    indu a
SFX M   ir      a          [aeio]ir         #    tra a
SFX M   ir      em         ir               # 4. pat em, tra em
SFX M   ir      eu         ir               # 5. pat eu, tra eu
SFX M   ir     ien         [^aeiou]ir       # 6. patien
SFX M   ir     ien         [gq]uir          #    seguien
SFX M   ir      en         [^gq]uir         #    indu en
SFX M   ir      en         [aeio]ir         #    tra en
SFX M   ir                 ir               # 1. pat         <IPE>
SFX M   ir     ires        [^aeiou]ir       # 2. patires
SFX M   ir     ires        [gq]uir          #    seguires
SFX M   ir      res        [^gq]uir         #    indu res
SFX M   ir      res        [aeio]ir         #    tra res
SFX M   ir                 ir               # 3. pat 
SFX M   ir      rem        ir               # 4. pat rem, tra rem
SFX M   ir      reu        ir               # 5. pat reu, tra reu
SFX M   ir     iren        [^aeiou]ir       # 6. patiren
SFX M   ir     iren        [gq]uir          #    seguiren
SFX M   ir      ren        [^gq]uir         #    indu ren
SFX M   ir      ren        [aeio]ir         #    tra ren
SFX M   ir     ir          ir               # 1. patir , trair  <FUT>
SFX M   ir     ir s        ir               # 2. patir s, trair s
SFX M   ir     ir          ir               # 3. patir , trair 
SFX M   ir     irem        ir               # 4. patirem, trairem
SFX M   ir     ireu        ir               # 5. patireu, traireu
SFX M   ir     iran        ir               # 6. patiran, trairan
SFX M   ir     iria        ir               # 1. patiria, trairia <CON>
SFX M   ir     iries       ir               # 2. patiries, trairies
SFX M   ir     iria        ir               # 3. patiria, trairia
SFX M   ir     ir em       ir               # 4. patir em, trair em
SFX M   ir     ir eu       ir               # 5. patir eu, trair eu
SFX M   ir     irien       ir               # 6. patirien, trairien
SFX M   ir     im          [^aeiou]ir       # 4. patim       <SPR>
SFX M   ir     im          [gq]uir          #    seguim
SFX M   ir      m          [^gq]uir         #    indu m
SFX M   ir      m          [aeio]ir         #    tra m
SFX M   ir     iu          [^aeiou]ir       # 5. patiu
SFX M   ir     iu          [gq]uir          #    seguiu
SFX M   ir      u          [^gq]uir         #    indu u
SFX M   ir      u          [aeio]ir         #    tra u
SFX M   ir      s          ir               # 1. pat s       <SIM>
SFX M   ir     issis       [^aeiou]ir       # 2. patissis
SFX M   ir     issis       [gq]uir          #    seguissis
SFX M   ir      ssis       [^gq]uir         #    indu ssis
SFX M   ir      ssis       [aeio]ir         #    tra ssis
SFX M   ir      s          ir               # 3. pat s
SFX M   ir      ssim       ir               # 4. pat ssim
SFX M   ir      ssiu       ir               # 5. pat ssiu
SFX M   ir     issin       [^aeiou]ir       # 6. patissin
SFX M   ir     issin       [gq]uir          #    seguissin
SFX M   ir      ssin       [^gq]uir         #    indu ssin
SFX M   ir      ssin       [aeio]ir         #    tra ssin
SFX M   ir     im          [^aeiou]ir       # 4. patim       <IMP>
SFX M   ir     im          [gq]uir          #    seguim
SFX M   ir      m          [^gq]uir         #    indu m
SFX M   ir      m          [aeio]ir         #    tra m
SFX M   ir     iu          [^aeiou]ir       # 5. patiu
SFX M   ir     iu          [gq]uir          #    seguiu
SFX M   ir      u          [^gq]uir         #    indu u
SFX M   ir      u          [aeio]ir         #    tra u
